臺灣高雄地方法院民事判決
111年度鳳小字第289號
原      告  林玲玲  

被      告  陳韻如  
上列當事人間請求返還買賣價金事件，本院於民國111年7月4日
言詞辯論終結，判決如下：
    主      文
被告應給付原告新臺幣貳仟伍佰伍拾柒元。
訴訟費用新臺幣壹仟元由被告負擔。
本判決第一項得假執行。但被告以新臺幣貳仟伍佰伍拾柒元為原
告預供擔保，得免為假執行。　　
    事實及理由
一、按小額訴訟之訴狀送達後，原告不得將原訴變更或追加他訴
    ，但擴張或減縮應受判決事項之聲明者，不在此限，民事訴
    訟法第436條之23、第436條第2項、第255條第1項第3款定有
    明文。查本件原告於起訴時原聲明請求准供擔保宣告假執行
    (雄小卷第13頁)，嗣於本院審理中，撤回假執行之聲請，核
    屬減縮應受判決事項之聲明，而變更聲明如下述(本院卷第6
    3頁)，與上開規定相符，應予准許。
二、被告經合法通知，無正當理由未於言詞辯論期日到場，核無
    民事訴訟法第386條各款所列情形，爰依原告聲請，由其一
    造辯論而為判決。
三、原告主張：原告於民國109年12月29日以帳號暱稱「老師」
    在Yahoo奇摩拍賣網站向帳號暱稱「白麵包」即被告購買品
    牌Wedgwood高腳咖啡壺(下稱系爭咖啡壺)，價金新臺幣（下
    同）2,457元、運費100元，共2,557元(下合稱系爭價金)，
    原告於110年1月3日匯款2,557元至被告指定之帳號000-0000
    000000000000帳戶，詎原告於110年1月7日收到被告以郵局
    便利箱寄送之系爭咖啡壺，箱內僅以氣泡紙及碎紙作為填充
    物，尚有諸多空隙，並發現系爭咖啡壺之把手已斷裂、壺身
    有破口，無法作為承裝咖啡之容器。原告遂於110年1月7日
    在Yahoo奇摩拍賣網站申請退款作為解除本件買賣契約之意
    思表示，另自110年1月8日起至110年9月7日止在Yahoo奇摩
    拍賣網站所開設「價金保管」對話視窗向被告屢經催討退款
    未果。嗣Yahoo奇摩拍賣網站要求原告在110年9月24日前提
    供本件買賣交易之訴訟證明，否則會將系爭價金先撥款予被
    告，因被告係使用帳號暱稱「白麵包」與原告進行本件買賣
    交易，尚須查詢被告之真實姓名及地址，故原告未能及時提
    供訴訟證明予Yahoo奇摩拍賣網站，被告已受領系爭價金。
    然被告出賣之系爭咖啡壺送達原告居所即高雄市○○區○○街00
    0號7樓之前，該把手已斷裂、壺身有破口，應由被告負擔物
    之瑕疵責任，原告依民法第359條規定解除契約，再依民法
    第259條規定請求返還系爭價金等語。為此，民法第359條、
    第259條、買賣之法律關係提起本訴，並聲明：被告應給付
    原告2,557元。
四、被告未於言詞辯論期日到場，亦未提出書狀作何聲明或陳述
    。
五、本院得心證之理由：
(一)按物之出賣人對於買受人，應擔保其物依第373條之規定危
    險移轉於買受人時無滅失或減少其價值之瑕疵，亦無滅失或
    減少其通常效用或契約預定效用之瑕疵。買受人應按物之性
    質，依通常程序從速檢查其所受領之物。如發見有應由出賣
    人負擔保責任之瑕疵時，應即通知出賣人。買賣標的物之利
    益及危險，自交付時起，均由買受人承受負擔，但契約另有
    訂定者，不在此限，民法第354條第1項本文、第356條第1項
    、第373條分別定有明文。又所謂物之瑕疵係指存在於物之
    缺點而言。凡依通常交易觀念，或依當事人之決定，認為物
    應具備之價值、效用或品質而不具備者，即為物有瑕疵(最
    高法院108年度台上字第426號判決意旨參照)。
(二)查原告主張之事實，業據其提出系爭咖啡壺照片、兩造於Ya
    hoo奇摩拍賣網站之對話紀錄、購買系爭咖啡壺之消費明細
    及匯款資料、被告寄送郵局便利箱之外觀照片、Yahoo奇摩
    顧客服務部電子郵件為證(雄小卷第19至21、99-2至101、10
    7頁，本院卷第41至59、87頁)，經本院核對無訛，而被告就
    原告主張之事實，已於相當時期受合法通知，其於言詞辯論
    期日未到場爭執，亦未提出書狀作有利於己之聲明或陳述以
    供本院審酌，依民事訴訟法第280條第3項、第1項規定，視
    同自認。是本件依調查證據之結果，認原告主張之事實堪信
    為真實。又原告向被告購買系爭咖啡壺，依民法第373條規
    定，於交付時起之危險應由原告負擔，於交付前之危險即應
    由被告負擔，再觀諸原告提出被告寄送郵局便利箱之外觀照
    片，兩造係約定被告將系爭咖啡壺寄送至原告居所，有此照
    片在卷可稽(本院卷第59頁)，是兩造既以原告居所作為清償
    地，揆諸上開規定，原告在收受系爭咖啡壺之前，運送期間
    所生之損壞或滅失之危險均應由被告負擔，堪以認定。
(三)次查系爭咖啡壺於運送過程中之危險應由被告負擔，業已認
    定如前述。而本院於審理時勘驗原告提出之系爭咖啡壺，系
    爭咖啡壺把手已斷裂，將該把手放置在系爭咖啡壺身破損處
    ，可以完全密合，若不實際拿取系爭咖啡壺，尚難發現該把
    手已斷裂一情，有本院勘驗筆錄在卷可憑（本院卷第63頁）
    ，是以，系爭咖啡壺把手既已斷裂、壺身有破口，顯然不具
    備一般咖啡壺應有之效用或品質，足認系爭咖啡壺有瑕疵，
    應堪認定。再觀諸原告提出被告寄送系爭咖啡壺之包裝，系
    爭咖啡壺以氣泡紙包裹，箱內僅以碎紙條作為填充物，並未
    使用泡棉或報紙等墊材填滿箱內空隙處，有此等照片在卷可
    稽(本院卷第43至45頁)，惟系爭咖啡壺為易碎物品，在運送
    過程中如遇路況不佳或碰撞情形，系爭咖啡壺之把手極有可
    能斷裂，尚難以排除系爭咖啡壺之瑕疵係被告託運時未使用
    足夠隔絕碰撞及震動之墊材所致，前開風險自應由被告負擔
    。
(四)復查原告於110年1月7日收受系爭咖啡壺後即發現該把手已
    斷裂、壺身有破口，於同日將前開瑕疵情形拍照且傳送照片
    予被告，並在Yahoo奇摩拍賣網站詢問被告該如何處理系爭
    咖啡壺等語，此有Yahoo奇摩拍賣網站之對話紀錄在卷可稽(
    本院卷第43至47頁)，是原告依民法第356條規定已盡從速檢
    查通知義務。又原告於同日在Yahoo奇摩拍賣網站申請退款
    ，是原告於通知被告系爭咖啡壺之瑕疵後，6個月內為解除
    本件買賣契約之意思表示，堪認原告解除本件買賣契約，為
    有理由。從而，原告購買系爭咖啡壺並已給付系爭價金予被
    告，本件買賣契約既經原告合法解除，自得請求被告返還受
    領之金錢，是原告請求被告返還系爭價金，為有理由，應予
    准許。
六、綜上所述，原告民法第359條、第259條、買賣之法律關係，
    請求被告給付原告2,557元，為有理由，應予准許。
七、本件係依小額訴訟程序為被告敗訴之判決，爰依民事訴訟法
    第436條之20規定，職權宣告假執行，並依同法第436條之23
    準用第436條第2項，適用同法第392條第2項規定，依職權宣
    告被告如預供擔保，得免為假執行。
八、訴訟費用負擔之依據：民事訴訟法第78條。　　　
中　　華　　民　　國　　111 　年　　8 　　月　　4 　　日
          　　　　鳳山簡易庭  法  官    藍雅筠
以上正本係照原本作成。　　　　　　　　　
民事訴訟法第436條之24第2項：對於本判決之上訴，非以違背法
令為理由，不得為之。
如對本判決上訴，須於判決送達後20日內向本院提出上訴狀，並
須表明原判決所違背之法令及其具體內容與依訴訟資料可認為原
判決有違背法令之具體事實之上訴理由。（均須按他造當事人之
人數附繕本）。
中　　華　　民　　國　　111 　年　　8 　　月　　4　　日
                              書記官    蔡毓琦　　
訴訟費用計算式 裁判費(新臺幣)1,000元 合計          1,000元